【裁判字號】    96,交訴,111
【裁判日期】    970311
【裁判案由】    公共危險等
【裁判全文】
臺灣臺南地方法院刑事判決             96年度交訴字第111號
公  訴  人  臺灣臺南地方法院檢察署檢察官
被      告  丙○○
                      號
                    （現於臺灣台南看守所羈押中）
上列被告因公共危險等案件，經檢察官提起公訴（96度偵緝字第
883號），被告於準備程序進行中為有罪之陳述，經本院合議庭
裁定由受命法官獨任進行簡式審判程序後，判決如下：
    主  文
丙○○因過失傷害人，處有期徒刑貳月，如易科罰金，以新台幣
壹仟元折算壹日，減為有期徒刑壹月，如易科罰金，以新台幣壹
仟元折算壹日；又駕駛動力交通工具肇事，致人傷而逃逸，累犯
，處有期徒捌月，減為有期徒刑肆月，如易科罰金，以新台幣壹
仟元折算壹日。應執行有期徒刑伍月，如易科罰金，以新台幣壹
仟元折算壹日。
    事  實
一、丙○○於民國95年10月21日15時2分許，駕駛車牌GF-5527號
    號自小客車，沿臺南市○○街由西往東行駛，行至該街與臺
    南市○○街143巷10弄交岔路口處，本應注意車前狀況，隨
    時採取必要之安全措施，而當時天候晴朗、日間視距良好、
    路面乾燥無缺陷，並無不能注意之情事，竟疏未注意及此，
    撞及沿開南街143巷10弄由北往南行駛至該處，由乙○○騎
    乘之車牌NHE-212號重型機車，致乙○○人、車倒地，因而
    受有右側肩部挫傷及左側食指受傷等傷害。詎顏志顯明知駕
    駛動力交通工具肇事致人受傷，應停車對乙○○採取必要救
    護措施，及留置現場等待警方前往處理，以釐清責任，竟基
    於肇事逃逸之犯意，旋即倒車駛離現場而逃逸，嗣經警循線
    查獲而得知上情。
二、案經乙○○訴請臺南市警察局第五分局報請臺灣臺南地方法
    院檢察署檢察官偵查起訴。
    理  由
一、程序方面─
  (一)按除被告所犯為死刑、無期徒刑、最輕本刑為3 年以上有期
    徒刑之罪或高等法院管轄第一審案件者外，於法院行準備程
    序進行中，被告先就被訴事實為有罪之陳述時，審判長得告
    知被告簡式審判程序之旨，並聽取當事人、代理人、辯護人
    及輔佐人之意見後，裁定進行簡式審判程序；且受命法官行
    準備程序，與法院或審判長有同一之權限，刑事訴訟法第27
    3條之1第1項及279條第2項前段分別定有明文。本件被告丙
    ○○所為係犯死刑、無期徒刑、最輕本刑為3年以上有期徒
    刑以外之罪，其於準備程序中就被訴事實為有罪之陳述，經
    受命法官告知簡式審判程序之旨，並聽取公訴人、被告之意
    見後，本院認為適宜由受命法官獨任進行簡式審判程序。
  (二)簡式審判程序之證據調查，不受刑事訴訟法第159條第1項、
    第161條之2、第161條之3、第163條之1及第164條至第170條
    規定之限制，亦為同法第273條之2所明文。是此，證人即告
    訴人乙○○於警詢、偵查中之陳述、道路交通事故現場圖、
    道路交通事故調查報告表(一)(二)、及財團法人台灣基督長老教
    會新樓醫院診斷證明書各1份，本院自可採為證據，先此敘
    明。
二、認定犯罪事實所憑證據及理由─
  (一)上開駕車肇事、繼駕車逃離交通事故現場等事實，據被告迭
    於檢察官偵訊中及本院審理時供承不諱（參偵緝卷第7頁，
    本院97年2月26日準備程序筆錄及同日審判筆錄），核與證
    人即告訴人乙○○於警詢、偵查中之證述情節大致相符（參
    警卷第1頁、第3頁、偵卷第5頁），並有車籍查詢-基本資料
    詳細畫面、道路交通事故現場圖、道路交通事故調查報告表
    (一)、(二)各1份，及道路交通事故現場照片12幀（參警卷第17
    頁、第18頁至第20頁、第8頁至第13頁），與被告供述內容
    互核無異，足認被告自白確與事實相符。
  (二)按汽車行駛時，駕駛人應注意車前狀況，隨時採取必要之安
    全措施，為道路交通安全規則第94條第3項所明文，此為一
    般汽車駕駛人所應注意並確實遵守之事項，被告曾考領有普
    通小型車駕駛執照，有卷附證號查詢汽車駕駛人資料可憑，
    對於上開規定，自不得諉稱不知，其駕車行駛時，即應確實
    注意遵守上開規定謹慎駕駛。而當時天候晴、日間自然光線
    ，且柏油路面乾燥、無缺陷、視距良好等情，有上揭道路交
    通事故調查報告表記載明確，是依當時情形，並無不能注意
    之情事。再依上開道路交通事故調查報告表及現場圖所載，
    本件肇事路段為無號誌管制之三岔路口，復審酌被告於本院
    審理時供承其當時由西向東駕車進入上開路口時，撞及由北
    向南之告訴人乙○○所騎乘車牌NHE-212號重型機車等語（
    參本院97年2月26日審判筆錄）。足認被告駕車行經前述肇
    事地點時，因疏未注意車前狀況，撞及告訴人乙○○所騎乘
    之機車而肇事，被告確有應注意能注意而不注意之過失責任
    至明。
  (三)告訴人乙○○因本件交通事故受有事實欄所載之傷情，有財
    團法人台灣基督長老教會新樓醫院診斷證明書1份在卷可佐
    （參警卷第7頁），其所受傷害與被告前開過失行為間，有
    相當之因果關係甚明。
  (四)繼前所述，本件交通事故既係被告疏未注意車前狀況而肇事
    ，被告自應對發生於視線前方事故，當無不知之理，其於本
    件交通事故發生後，未停車對傷者採取必要救護措施，旋續
    駕車離去，亦認其有肇事逃逸之故意，要為明灼。
  (五)綜上所述，本案事證明確，被告過失傷害及駕駛動力交通工
    具肇事，致人傷而逃逸等犯行，均堪認定。
三、論罪科刑之理由─
  (一)核被告所為，係犯刑法第284條第1項前段之過失傷害罪及同
    法第185條之4駕駛動力交通工具肇事致人於傷而逃逸罪。被
    告所犯上開2罪，犯意各別、行為互殊，應予分論併罰。又
    被告於93年間曾犯公共危險之罪，經本院以93年度交簡字第
    1127號刑事判決判處有期徒刑6月確定，於93年9月29日易科
    罰金執行完畢等情，有臺灣高等法院被告前案紀錄表1份在
    卷可憑，其於5年之內，故意再犯本件中刑法第185條之4之
    有期徒刑以上之罪，為累犯，應依刑法第47條第1項之規定
    ，加重其刑。
  (二)本院審酌被告竟未注意車前狀況，貿然進入無號誌管制之交
    叉路口，誠屬不該，且本件交通事故全因被告過失所致，過
    失情節實屬嚴重，肇事後復未協助救護、旋即逃逸，罔顧他
    人生命、身體，惡性非輕，且犯後迄今未與告訴人達成和解
    ，又於偵、審過程中，均經通緝始到案，並於緝獲時，於本
    院97年1月25日開庭調查時謊稱已與告訴人達成和解云云（
    見本院97年1月25日訊問筆錄），犯後態度惡劣，復於93年
    間曾觸犯相同罪名之刑法第185條之4駕駛動力交通工具肇事
    致人於傷而逃逸罪，品行不佳，惟念其於事後坦承犯行，且
    告訴人所受傷害尚屬輕微等一切情狀，分別量處如主文所示
    之刑，並諭知易科罰金之折算標準。
  (三)又被告犯罪之時間，係在96年4月24日之前，且所犯罪名又
    非中華民國96年罪犯減刑條例第3條所列不得減刑之範圍，
    應依同條例第2條第1項之規定，應減其宣告刑期2分之1，並
    諭知易科罰金之折算標準。
四、適用之法律─
  (一)刑事訴訟法第299條第1項前段、第273條之1第1項。
  (二)刑法第284條第1項前段、第185條之4、第47條第1項、第41
    條第1項、刑法施行法第1條之1。
  (三)中華民國96年罪犯減刑條例第2條第1項第3款、第7條、第9
    條、第10條。
本案經檢察官甲○○到庭執行職務。
中    華    民    國    97    年    3     月    11    日
                  交通法庭  法  官  陳淑勤
以上正本證明與原本無異。
如不服本判決應於收受本判決後10日內向本院提出上訴書狀，並
應敘述具體理由。如未敘述上訴理由者，應於上訴期間屆滿後20
日內向本院補提理由書狀（均須按他造當事人之人數附繕本）「
切勿逕送上級法院」。
                            書記官  陳金堂
中    華    民    國    97    年    3     月    11    日
附錄本案論罪科刑法條全文：
刑法第284條第1項前段：
  因過失傷害人者，處6月以下有期徒刑、拘役或500元以下罰金。
刑法第185條之4
  駕駛動力交通工具肇事，致人死傷而逃逸者，處6 月以上5 年
  以下有期徒刑。


司法院資訊處製作；財團法人民間司法改革基金會備份。
